臺灣彰化地方法院刑事判決　　　　　　　 94年度易字第456號
公　訴　人　臺灣彰化地方法院檢察署檢察官
被　　　告　乙○○　女　50歲.
　　　　　　　　　　住彰化縣大.
　　　　　　丙○○　女　31歲.
　　　　　　　　　　住彰化縣大.
上列被告因妨害名譽案件，經檢察官聲請簡易判決處刑（93年度
偵字第8819號），本院員林簡易庭認不宜以簡易程序判決處刑，
簽移由本院合議庭審理，嗣被告於準備程序就被訴事實為有罪之
陳述，經本院合議庭裁定由受命法官獨任行簡式審判程序，判決
如下：
    主  　  文
乙○○、丙○○共同公然侮辱人，各處拘役貳拾日，如易科罰金
，均以佰元折算壹日。
    事實及理由
一、犯罪事實：
    乙○○與丙○○係母女關係，二人於彰化縣大村鄉○○村○
    ○路98號經營「公園餐坊」早餐店。因其等營業時所發出之
    聲響及排煙問題，影響隔壁102號鄰居甲○之作息，又甲○
    認為乙○○家人占用其住處附近之停車空間，彼此素有爭執
    ，而相處不睦。民國93年10月22日上午6時55分許，甲○出
    門要求學生買完早餐就儘快離去，不要留在該處吵鬧，引起
    乙○○、丙○○母女不滿，其二人遂基於共同之犯意聯絡，
    於翌日（23日）上午10時30分許，至甲○之住處前，公然大
    聲指責甲○係「瘋查某、幹你娘、臭雞歪」等語，復以早餐
    店內之雞蛋投擲甲○住處之大門及自用小客車，致蛋黃四處
    飛濺，而侮辱甲○之名譽，經甲○報警處理，始查悉上情。
二、被告乙○○、丙○○於準備程序中，就上述犯罪事實為有罪
    之陳述，且所犯係死刑、無期徒刑、最輕本刑為3年以上有
    期徒刑以外之罪，經本院合議庭依刑事訴訟法第273條之1第
    1項之規定，裁定由法官一人獨任進行簡式審判程序。
三、本案證據：
    (一)告訴人甲○之警詢、偵訊筆錄。
    (二)告訴人甲○住處遭雞蛋砸過後之照片六張。
    (三)證人徐建福、王武隆、蕭錦堂之偵訊筆錄。
    (四)被告二人之自白。
    (五)前述社區○街道、景觀照片。
    (六)告訴人甲○所提出之學經歷證明文件（含學位證明、各式
      獎狀、獎章證書、聘書、識別證、名片、照片）。
    (七)告訴人甲○所提出之員生醫院診斷證明書。
    (八)台灣高等法院被告全國前案紀錄表。
四、按刑法第309條第2項所規定之「強暴」，乃對於他人身體直
    接或間接所施之暴力而言，如僅對物實施暴力，尚不足夠成
    本罪，故本件被告二人對於告訴人甲○所居住之建築物、自
    用小客車實施丟擲雞蛋之暴力，即難以該罪名相繩。是以被
    告二人以言語及扔擲雞蛋方式侮辱告訴人甲○之犯行，均應
    論以刑法第309條第1項之普通公然侮辱罪。至起訴書雖漏未
    記載被告二人扔擲雞蛋之行為，惟查此部分與言語辱罵之犯
    行，均係基於相同犯意所接續實施之行為，具有有實質上之
    裁判上一罪關係，本院自應併予審酌。
五、應依刑事訴訟法第452條、第273條之1第1項、第299條第1項
    前段、第310條之2、第454條第1項，刑法第28條、第309條
    第1項、第41條第1項前段，罰金罰鍰提高標準條例第1條前
    段、第2條，判決如主文。
六、如不服本判決，應於判決送達後10日內，向本院提出上訴狀
    （須附繕本），上訴於台灣高等法院台中分院。告訴人或被
    害人對於判決如有不服具備理由請求檢察官上訴者，其上訴
    期間之計算係以檢察官收受判決正本之日期為準。
中　　華　　民　　國　　94　　年　　7 　　月　　6 　　日
                  刑事第三庭         法　 官  黃玉齡
以上正本證明與原本無異。
中　　華　　民　　國　　94　　年　　7 　　月　　6 　　日
                                      書記官  林怡吟
附錄本案論罪科刑法條全文：
中華民國刑法第309條
公然侮辱人者，處拘役或三百元以下罰金。
以強暴犯前項之罪者，處一年以下有期徒刑、拘役或五百元以
  下罰金。
